最高法院刑事判決　　　　　　　　　　　　　　　八十八年度台上字第五六五四號
　　上訴人　台灣高等法院台南分院檢察署檢察官
　　被　告　甲○○
右上訴人因被告違反麻醉藥品管理條例案件，不服台灣高等法院台南分院中華民國八
十六年九月四日第二審判決（八十六年度上訴字第六四九號，起訴案號：台灣雲林地
方法院檢察署八十五年度偵字第二七八五號），提起上訴，本院判決如左：
    主  文
上訴駁回。
    理  由
按刑事訴訟法第三百七十七條規定，上訴於第三審法院，非以判決違背法令為理由，
不得為之。是提起第三審上訴，應以原判決違背法令為理由，係屬法定要件。如果上
訴理由狀並未依據卷內訴訟資料，具體指摘原判決不適用何種法則或如何適用不當，
或所指摘原判決違法情事，顯與法律規定得為第三審上訴理由之違法情形，不相適合
時，均應認其上訴為違背法律上之程式，予以駁回。本件上訴意旨略稱：被告委有販
賣安非他命三次予許坤黃之事實，業據許坤黃供述甚詳。據其供稱：「是甲○○託我
帶的，早先是廖某（廖維賓）打電話來我家，要向我買安非他命，我沒貨，打電話0
0－0000000號聯絡鐘某，告訴他有朋友要安非他命五千元（新台幣，下同）
，他就在十一點多親自帶來我家，尚未付錢，他先離去，我再把安非他命送去廖某家
，剛到就被查獲。」云云，依其上開供述，係許坤黃先打00－0000000號電
話與被告聯絡，被告再帶安非他命至許坤黃住處販賣，原審未查明該00－000
0000號電話裝機地址，及被告在雲林縣莿桐鄉○○路二三八－二十號住宅，於民
國八十一年間經法院強制執行拍賣後，是否仍住於該處，並調取許坤黃被訴非法販賣
安非他命案卷，詳予查核，率以被告位於上址之住宅房屋，早於八十一年間經法院強
制執行拍賣，認被告不可能於八十四年底至八十五年間在該處販賣安非他命云云，有
應於審判期日調查之證據未予調查之違法云云。
惟查：原判決以公訴意旨略稱：被告甲○○自八十四年十二月底起，至八十五年五月
間止，連續在其雲林縣莿桐鄉○○路二三八－二十號住宅，以一錢七千元之價格，非
法販賣安非他命予許坤黃，因認被告涉犯連續非法販賣化學合成麻醉藥品罪嫌等情。
原審綜核全案卷證資料，認定及說明訊據被告，堅決否認有上開犯行，而公訴人認被
告涉犯非法販賣化學合成麻醉藥品罪，係以許坤黃之供述為唯一論據，但許坤黃前後
所供，並不一致，其所稱被告販賣安非他命之地點，即被告坐落雲林縣莿桐鄉○○路
二三八－二十號住宅房屋，早於八十年間經法院強制執行拍賣，並於八十一年間由法
院強制被告遷讓，點交與拍定人高秀英管業等情，亦據高秀英結證屬實，並有民事和
解筆錄及強制執行遷讓房屋聲請狀附卷可稽，被告自無可能於八十四年底至八十五年
五月間再在其原有之上開住宅非法販賣安非他命予許坤黃，足徵許坤黃之供述，並非
真實，此外又查無其他證據，足資證明被告確有非法販賣安非他命予許坤黃之犯行，
乃認被告之犯罪不足證明，因而撤銷第一審之不當判決，改判諭知被告無罪，已詳細
說明其理由，所為論斷，亦均有卷內資料可資覆按，從形式上觀察，並無違背法令之
情形。上訴意旨對原審之論斷，究係違背如何之經驗法則或論理法則，亦未依據卷內
資料為具體指摘。且按被告（包括共同及牽連被告）之自白，不得作為有罪判決之唯
一證據，仍應調查其他必要之證據，以察其是否與事實相符，刑事訴訟法第一百五十
六條第二項定有明文；而同法第三百七十九條第十款所稱應調查之證據，係指與待證
事實有重要之關係，在客觀上認為應行調查者而言，本院復著有七十二年台上字第七
○三五號判例可供參照。本件依卷內資料，除偵查中之共同被告許坤黃曾指陳共在被
告之上開住所向被告購買三次安非他命外，卷內別無其他補強證據，足供擔保其自白
之真實性，則微論許坤黃前後之供述，並不一致，縱令前後所供相同，案發當時，被
告確仍住居於「雲林縣莿桐鄉○○路二三八－二十號」，如上訴意旨所指各點，縱予
調查，要之亦屬共同被告之自白而已，茲卷內既無其他積極證據，足以擔保許坤黃自
白之真實性，仍不得因此遽認被告之犯行。上訴意旨所指各點，即無調查之必要性，
矧檢察官對其所指各點，亦未詳予調查。縱觀全卷，亦無檢察官曾就上開各點請求調
查之資料，則原審對上開各點未予調查，自無應於審判期日調查之證據未予調查之違
法。上訴意旨所指，殊嫌誤會，且與法律規定得為第三審上訴理由之情形不相適合，
其上訴違背法律上之程式，應予駁回。
據上論結，應依刑事訴訟法第三百九十五條前段，判決如主文。
中      華      民      國    八十八    年      十      月      七      日
                              最高法院刑事第二庭
                                  審判長法官  莊  來  成
                                        法官  呂  潮  澤
                                        法官  謝  俊  雄
                                        法官  白  文  漳
                                        法官  蘇  振  堂
      右正本證明與原本無異
                                              書  記  官
中      華      民      國    八十八    年      十      月     十二     日
